---
title: "Forelesningsplan"
format: html
number-sections: false
page-layout: full
resources: _variables.yml
---

```{r}
vars <- yaml::read_yaml("_variables.yml")
deadlines <- vars$deadlines

invisible(Sys.setlocale("LC_TIME", "nb-NO"))

```

::: {.callout-note title="Viktige datoer"}

::: {.grid .g-2}

::: {.g-col-6}
<i class="fa fa-users"></i> **Registrering i grupper:**
<span title="Alle grupper m친 v칝re registrert innen fristen."><strong>`r format(as.Date(deadlines$group_registration), "%d.%m.%Y")`</strong></span>

<small>Obligatorisk for deltakelse i casearbeidet.
Se <a href="oving_vurdering.qmd"><em>Case</em></a> for registreringsinfo.</small>


<i class="fa fa-file-alt"></i> **Obligatorisk case:**

<span title="Gruppebasert innlevering med vurdering: best친tt/ikke best친tt."><strong>`r format(as.Date(deadlines$mandatory_case), "%d.%m.%Y")`</strong></span>
<small><br> M친 best친s for 친 kunne g친 opp til eksamen.

Se Canvas for informasjon <!--<a href="oving_vurdering.qmd"><em>Case</em></a> for informasjon.</small> -->

:::

::: {.g-col-6}
<i class="fa fa-clipboard-check"></i> **Frivillig oppgave:**
<span title="Ekstra 칮ving med tilbakemelding f칮r eksamen"><strong>`r format(as.Date(deadlines$voluntary_case), "%d.%m.%Y")`</strong></span>
<small>Frivillig innlevering med kommentarer fra studentassistenter. <br>
Se <a href="kursinformasjon.qmd"><em>Om kurset</em></a> for detaljer.</small>


<i class="fa fa-university"></i> **Eksamen:**
<span title="Skriftlig individuell eksamen i henhold til vurderingsform."><strong>`r format(as.Date(deadlines$exam), "%d.%m.%Y")`</strong></span>
<small>Skriftlig skoleeksamen. Se <a href="kursinformasjon.qmd"><em>Vurdering</em></a> for form og hjelpemidler.</small>

:::

:::
:::

::: {.callout-warning}
## UTDATERT
**Korrekt forelesningsplan og informasjon om orakeltjeneste finnes p친 Canvas**
:::


```{r lecturePlanCal,eval=TRUE, echo = FALSE, message = FALSE, warning = FALSE}
library(tidyverse)
library(dplyr)
library(kableExtra)
options(knitr.kable.NA = '')

current_week <- lubridate::isoweek(Sys.Date())

schedule <-
  readxl::read_excel("assets/schedule.xlsx", sheet = "V25")

schedule <-
  schedule %>%
  mutate(is_current = ifelse(week == current_week, TRUE, FALSE))

schedule |>
  select(
    Uke = week,
    Dato = date,
    Dag = day,
    Tema = topic,
    Foreleser = lecturer,
    Pensum = reading,
    Type = type
  ) |>
  mutate(Dato = format(as.Date(Dato), "%d.%m.%Y")) |>
  kable("html", escape = FALSE, align = "rllllll") |>
  kable_styling(
    bootstrap_options = c("striped", "hover", "condensed", "responsive"),
    full_width = TRUE,
    position = "left"
  ) |>
  row_spec(0, bold = TRUE, color = "#fffbf2", background = "#003366") %>%
  row_spec(
    1:nrow(schedule),
    extra_css = "height: 40px; padding: 10px 10px;"
  ) %>%
  row_spec(seq(2, nrow(schedule), 2), background = "#fef9f0") %>%
  row_spec(seq(1, nrow(schedule), 2), background = "#f7f3e8") |>
  column_spec(4, width = "22em") #%>%
#row_spec(
#  which(schedule$is_current),
#  color = "#fffbf2",
#  background = "#3B6E8F"
#)

```


# Orakeltjeneste

::: {.callout-warning}
## Tidspunkter for 2026
**Denne delen vil bli oppdatert for v친rsemester 2026 s친 fort vi har detaljene klare**
:::


```{r OfficeHours,eval=TRUE, echo=FALSE, message=FALSE, warning=FALSE}
info_orakel <- vars$officehours

sdate <-
  info_orakel$date_start |>
  lubridate::date()

edate <-
  info_orakel$date_end |>
  lubridate::date()

oh_day <-
  sdate |>
  weekdays() |>
  stringr::str_to_title()


start_week <-
  sdate |>
  lubridate::isoweek()

start_date_txt <-
  sdate |>
  lubridate::day() |>
  paste0(".", lubridate::month(sdate, label = FALSE, abbr = FALSE))

end_week <-
  edate |>
  lubridate::isoweek()

end_date_txt <-
  edate |>
  lubridate::day() |>
  paste0(".", lubridate::month(edate, label = FALSE, abbr = FALSE))


```


::: {.callout-note appearance="minimal" icon="calendar" title="Treffetid kursansvarlig hver mandag i undervisningsperioden"}
游늸 **Sted**: Kontor `r vars$instructors$AWS$office`
游 **Tidspunkt**: `r paste0(stringr::str_to_title(oh_day), "er")` kl. `r info_orakel$time`
游늱 **Periode**: F.o.m. uke `r start_week` (`r oh_day` `r start_date_txt`) t.o.m. `r end_week` (`r oh_day` `r end_date_txt`)
:::

## 칀pningstider f칮r innleveringssett og eksamen

Orakeltjenesten vil v칝re 친pen b친de i undervisnings- og eksamensperioden. I undervisningsperioden betjenes den av de kursansvarlige (se treffetid kursansvarlig ovenfor). I tiden f칮r eksamen, herunder i forbindelse med det frivillige innleveringssettet, betjenes den av studentassistentene. Orakeltjenesten er en m칮teplass hvor studentene kan f친 hjelp i faglige sp칮rsm친l utenom forelesningene.

```{r orakeltjeneste, eval=TRUE, echo=FALSE, message=FALSE, warning=FALSE}
library(kableExtra)

exam_support <-
  fs::path("assets", "orakeltjeneste", ext = "xlsx") |>
  readxl::read_excel()

exam_support |>
  dplyr::select(
    Uke,
    Dato = Tid,
    Merknad,
    Mandag,
    Tirsdag,
    Onsdag,
    Torsdag,
    Fredag
  ) |>
  kable("html", escape = FALSE, align = "rlllllll") |>
  kable_styling(
    bootstrap_options = c("striped", "hover", "condensed", "responsive"),
    full_width = TRUE,
    position = "left"
  ) |>
  row_spec(0, bold = TRUE, color = "#fffbf2", background = "#003366") |>
  row_spec(
    1:nrow(exam_support),
    extra_css = "height: 40px; padding: 10px 10px;"
  ) |>
  row_spec(seq(2, nrow(exam_support), 2), background = "#fef9f0") |>
  row_spec(seq(1, nrow(exam_support), 2), background = "#f7f3e8")

```
