---
title: "Forelesningsplan"
format: html
page-layout: full
---

```{r}
vars <- yaml::read_yaml("_variables.yml")
deadlines <- vars$deadlines
```


::: {.callout-note title="Viktige datoer"}

::: {.grid .g-2}

::: {.g-col-6}
<i class="fa fa-users"></i> **Registrering i grupper:**  
<span title="Alle grupper må være registrert innen fristen."><strong>`r format(as.Date(deadlines$group_registration), "%d.%m.%Y")`</strong></span>  
<small>Obligatorisk for deltakelse i casearbeidet. Se <a href="oving_vurdering.qmd"><em>Case</em></a> for registreringsinfo.</small>


<i class="fa fa-file-alt"></i> **Obligatorisk case:**  
<span title="Gruppebasert innlevering med vurdering: bestått/ikke bestått."><strong>`r format(as.Date(deadlines$mandatory_case), "%d.%m.%Y")`</strong></span> 
<small><br> Må bestås for å kunne gå opp til eksamen. Se <a href="oving_vurdering.qmd"><em>Case</em></a> for informasjon.</small>

:::

::: {.g-col-6}
<i class="fa fa-clipboard-check"></i> **Frivillig oppgave:**  
<span title="Ekstra øving med tilbakemelding før eksamen"><strong>`r format(as.Date(deadlines$voluntary_case), "%d.%m.%Y")`</strong></span>  
<small>Frivillig innlevering med kommentarer fra studentassistenter. <br> Se <a href="kursinformasjon.qmd"><em>Om kurset</em></a> for detaljer.</small>


<i class="fa fa-university"></i> **Eksamen:**  
<span title="Skriftlig individuell eksamen i henhold til vurderingsform."><strong>`r format(as.Date(deadlines$exam), "%d.%m.%Y")`</strong></span>  
<small>Skriftlig skoleeksamen. Se <a href="kursinformasjon.qmd"><em>Vurdering</em></a> for form og hjelpemidler.</small>

:::

:::
:::




```{r lecturePlanCal,eval=TRUE, echo = FALSE, message = FALSE, warning = FALSE}
library(tidyverse)
library(dplyr)
library(kableExtra)
options(knitr.kable.NA = '')

current_week <- lubridate::isoweek(Sys.Date())

schedule <- 
    readxl::read_excel("assets/schedule.xlsx", sheet = "V25")

schedule <- 
    schedule %>%
    mutate(is_current = ifelse(week == current_week, TRUE, FALSE))

schedule |>
     select(Uke = week,
         Dato = date,
         Dag = day,
         Tema = topic,
         Foreleser = lecturer,
         Pensum = reading,
         Type = type) |> 
    mutate(Dato = format(as.Date(Dato), "%d.%m.%Y")) |> 
    kable("html", escape = FALSE, align = "rllllll") |> 
  kable_styling(bootstrap_options = 
                    c("striped", "hover", "condensed", "responsive"), 
                full_width = TRUE,
                position = "left") |> 
    row_spec(0, 
             bold = TRUE, 
             color = "#fffbf2", 
             background = "#003366") %>%
    row_spec(1:nrow(schedule), 
             extra_css = "height: 40px; padding: 10px 10px;") %>%
     row_spec(seq(2, nrow(schedule), 2), background = "#fef9f0") %>%
  row_spec(seq(1, nrow(schedule), 2), background = "#f7f3e8") |> 
  column_spec(4, width = "22em") %>% 
    row_spec(which(schedule$is_current), 
             color = "#fffbf2", 
             background = "#3B6E8F")
    
    

```

